【裁判字號】    97,交聲,1380
【裁判日期】    971230
【裁判案由】    聲明異議
【裁判全文】
臺灣彰化地方法院交通事件裁定        97年度交聲字第1380號
原處分機關    交通部公路總局臺中區監理所彰化監理站
異  議  人
即受處分人    甲○○
上列異議人即受處分人因違反道路交通管理處罰條例案件，對於
交通部公路總局臺中區監理所彰化監理站民國97年10月21日所為
之處分（彰監四字第裁64－1AD389856號裁決書），聲明異議，
本院裁定如下：
    主  文
異議駁回。
    理  由
一、按汽車駕駛人停車時，停車時間、位置、方式、車種不依規
    定者，處新臺幣（下同）600元以上1,200元以下罰鍰，道路
    交通管理處罰條例第56條第1項第9款定有明文。
二、聲明異議意旨略以：本件違規採證照片顯示該機車停車格白
    實線，線寬超過10公分以上，且雙邊邊緣參差不齊，顯係附
    近民眾為霸佔道路私設機車停車格，而自行劃設機車停車格
    位之標線油漆；臺北市停車管理工程處不查霸佔道路私設機
    車停車格且影響行車秩序違規之案件，反稱值勤人員依違規
    事實採證「舉發並無不當」實有不妥，且執法人員以目視即
    可分辨出此機車停車格並非臺北市停車管理工程處依道路交
    通標誌、標線、號誌設置規則所標示劃設，且依交通部68年
    9月15日交路（68）字第20675號函「私人設置之道路交通標
    誌、標線、駕駛人無遵守之義務。」，為此聲明異議，請求
    撤銷原處分云云。
三、經查，異議人即受處分人甲○○所有車牌號碼1097-NE號自
    小客貨車於民國97年9月15日15時47分許，在臺北市○○街
    284 巷22弄路段，因「停車車種不依規定」之違規，經臺北
    市停車管理工程處人員逕行掣單舉發之事實，有臺北市政府
    交通局北市交停字第1AD389856號舉發違反道路交通管理事
    件通知單（下稱舉發通知單）及採證照片2張在卷可考。至
    異議人雖以前揭情詞置辯，惟依卷附2張採證照片觀之，異
    議人所有之上開1097-NE號自小客貨車確實停放在機車停車
    格位內，且該處停車格位標線清晰，並無不能辨識為機車停
    車格位之情形，異議人有停車車種不依規定之違規情形，已
    甚明確；又上開異議人停放車輛之停車處所確係臺北市停車
    管理工程處劃設之斜向機車格位無誤乙情，並有臺北市停車
    管理工程處97年10月15四北市停管字第09736013800號書函1
    紙附卷可查，異議人空言辯稱上開機車停車格位係當地居民
    私自設置云云，顯屬無據，要非可採，其違規事實堪以認定
    。
四、綜上所述，異議人前揭所辯委無足取，其於前揭時、地確有
    停車車種不依規定之違規行為，已臻明確。從而，原處分機
    關依道路交通管理處罰條例第56條第1項第9款規定，裁處異
    議人罰鍰600元，於法並無違誤。本件異議為無理由，應予
    駁回。
據上論斷，應依道路交通案件處理辦法第19條，裁定如主文。
中    華    民    國    97    年    12    月    30    日
                  交通法庭            法  官  尚安雅
以上正本證明與原本無異。
如不服本裁定，應於裁定送達後五日內向本院提出抗告狀 (須附
繕本 )。
中    華    民    國    97    年    12    月    31    日
                                      書記官  陳文俊


司法院資訊處製作；財團法人民間司法改革基金會備份。
